---
title: "Iris"
author: "Simon Ballesteros"
date: "19 de febrero de 2018"
output html_document: yes
output: html_document
---

## Aprender R con iris

Iris es un conjunto de datos ampliamente conocido. Introducido por Fisher (1936), contiene 150 muestras de tres especies de flores (setosa, virginica y versicolor) y cuatro medidas para cada muestra, en centimetros: longitud y anchura del petalo y longitud y anchura del sepalo. 

## Un vistazo a los datos
Los datos de _iris_ se usan en este articulo para demostrar la exploracion de datos con R. En primer lugar verificamos el tamano y la estructura del conjunto de datos. La dimension y los nombres de los datos se obtienen respectivamente con las funciones *dim()* y *names()*. Las funciones *str()* y *attributes()* devuelven la estructura y los atributos de los datos.

```{r iris}
dim(iris)
names(iris)
str(iris)
attributes(iris)
```

Ahora, veamos las primeras cinco filas de los datos. las primeras o las ultimas filas del conjunto pueden ser mostradas con *head()* o *tail()*.

```{r}
iris[1:5,]
head(iris)
tail(iris)
```

Tambien podemos mostrar los valores de una sola columna. Por ejemplo, los 10 primeros valores de *Sepal.Length* pueden ser mostrados con cualquiera de los codigos siguientes:

```{r}
iris[1:10, "Sepal.Length"]
iris$Sepal.Length[1:10]
```

## Explorar variables individuales

La distribucion de cada variable numerica puede ser verificada con la funcion *summary()*, que regresa los valores minimo, maximo, media, mediana y el primer (25%) y tercer (75%) cuartiles. Para factores (variables categoricas), muestra la frecuencia de cada nivel.

```{r}
summary(iris)
```

La media, la mediana y el rango tambien pueden obtenerse con las funciones *mean()*, *median()*, y *range()* Los cuartiles y percentiles se obtienen con la funcion *quantile()* como se muestra:

```{r}
quantile(iris$Sepal.Length)
quantile(iris$Sepal.Length, c(.1,.3,.65))
```

Ahora veamos la viarianza de *Sepal.Length* con *var()* y su diistribuicion mediante histograma y densidad usando las funciones *hist()* y *density()* (ver Figuras 1 y 2).

```{r, echo=TRUE}
var(iris$Sepal.Length)
hist(iris$Sepal.Length)
```
**Figura 1.** Histograma
```{r}
plot(density(iris$Sepal.Length))
```
**Figura 2.** Densidad

La frecuencia de los factores puede ser calculada con la funcion *table()* y luego graficada como tarta con *pie()* o grafica de barras con *barplot()* (ver Figuras 3 y 4).

```{r}
table(iris$Species)
pie(table(iris$Species))
```
**Figura 3.** Grafico de tarta
```{r}
barplot(table(iris$Species))
```
**Figura 4.** Grafico de barras


